臺灣板橋地方法院交通事件裁定　　　　 94年度交聲字第276號
原處分機關　交通部公路總局臺北區監理所
異　議　人
即受處分人　甲○○
上列受處分人因違反道路交通管理處罰條例事件，對於交通部公
路總局臺北區監理所中華民國94年3 月3 日所為之處分（原處分
案號：北監自裁字第裁40-Z00000000號），聲明異議，本院裁定
如下：
    主  文
原處分撤銷。
甲○○汽車行駛於高速公路，而不遵管制之規定，處罰鍰新臺幣
伍仟元，並記違規點數壹點。
    理　由
一、按汽車行駛高速公路應依速限標誌指示，高速公路交通管制
    規則第5 條已有明定。又汽車行駛於高速公路，而不遵管制
    之規定者，處汽車駕駛人新臺幣（下同）三千元以上六千元
    以下罰鍰；而汽車駕駛人違反道路交通管理處罰條例第33條
    規定者，除應依該條款處罰鍰外，並記違規點數一點，道路
    交通管理處罰條例第33條第1 項、第63條第1 項第1 款分別
    定有明文。
二、本件異議人即受處分人甲○○於民國93年11月27日晚上7 時
    45分許，駕駛車牌號碼9090-DX 號自用小客車，在國道一號
    公路南向154 公里最高速限100 公里處，以時速118 公里行
    駛，超速18公里，而為內政部警政署國道公路警察局第三警
    察隊警員乙○○以受處分人有違反道路交通管理處罰條例第
    33條第1 項規定之行為製單舉發，受處分人當場拒絕簽收該
    舉發通知單，並由填單警員載明「拒簽收」字樣，嗣受處分
    人逾越舉發通知單上所載之應到案日期93年12月12日，而於
    93年12月28日始向原處分機關提出申訴，經原處分機關函請
    舉發單位調查結果，仍認受處分人有上開違規行為，原處分
    機關乃依道路交通管理處罰條例第33條第1 項、第63條第1
    項第1 款（裁決書漏引第1 款，應予補正）、違反道路交通
    管理事件統一裁罰基準表之規定，於94年3 月3 日裁處受處
    分人罰鍰六千元，並記違規點數一點。
三、訊據受處分人固不否認於上揭時間有駕駛汽車行經前述高速
    公路路段而經警攔查停車之事實，惟辯稱：警察舉發伊於高
    速公路上超速行駛，但並未提出超速之證明文件，伊經常行
    經該路段，都會保持在一定的限速內云云。然查，受處分人
    駕駛汽車於前揭時地違規超速行駛情節，業據證人即目睹受
    處分人駕駛汽車違規行駛之警員乙○○於本院94年4 月6 日
    調查時，以具結擔保其供述之真實性，並在負擔偽證罪之處
    罰心理下證稱：當時伊在國道一號公路南下154 公里處（屬
    苗栗縣三義鄉境內）執行一般巡邏勤務，使用雷射測速槍瞄
    準測速，測到受處分人駕駛汽車時速118 公里，測速時受處
    分人駕駛之車輛與雷射槍的距離是163 公尺，在瞄準測速之
    後，該車始終沒離開伊的視線，該路段最高時速是100 公里
    ，伊認有超速就將車攔下，當時並無其他併行之車輛，而且
    在攔停後，伊有提供測速槍顯示的數據時速118 公里給受處
    分人看，伊每攔查一輛汽車要在完成舉發程序後，將測速槍
    歸零才會再攔停下一輛車，並沒有誤認數據而舉發之虞等語
    。按證人乙○○乃為原處分機關所認定受處分人有前開駕駛
    汽車違規行為之原證人，其並到庭在本院法官面前以言詞供
    述本件訴訟上之待證事實–即受處分人有前開違規事實，本
    院由其上述證述已得有受處分人確有上開違規行為之心證，
    且於本件卷存證據資料內並無任何積極證據足以證明證人乙
    ○○上開證詞係屬虛偽，亦無足以令人顯信乙○○之證述為
    不可採之品性證據或前科證據存在，本院自不得僅以證人係
    本件製單舉發之員警而全盤抹煞其在訴訟上所具有之原證人
    資格，而受處分人復無舉出或聲請本院調查任何對其有利之
    證據，以使本院對證人所證述受處分人違規之行為產生任何
    合理之懷疑，至於受處分人固另指警察在該處測速有所不當
    云云，惟測速地點係執勤員警於其轄區○○路段依職權而決
    定一節，亦據證人乙○○證述在卷，而受處分人此部分之指
    摘，迄未見提出具體事證可供本院調查以實其說，是受處分
    人雖以前開情詞為辯，尚難認為可採，本件事證明確，受處
    分人有上述在高速公路未依標誌指示而超速行駛汽車之違規
    行為洵堪認定。
四、綜上所述，受處分人駕駛汽車確有於前揭時地違規超速行駛
    之事實，而原處分機關認應依道路交通管理處罰條例第33條
    第 1項規定裁處受處分人罰鍰六千元，並記違規點數一點，
    固非無見，然此一違規事件，駕駛人逾越應到案期限15日以
    上30日以內到案聽候裁決者，處罰鍰五千元，違反道路交通
    管理事件統一裁罰基準表已有明定，依前所述，受處分人係
    逾越舉發通知單上所載之應到案日期93年12月12日，而於93
    年12月28日始向原處分機關提出申訴，間隔有十六日，依上
    述基準表所定自應裁處罰鍰五千元始為正當，受處分人聲明
    異議雖無理由，但原處分既有不當，自應由本院將原處分撤
    銷，仍以受處分人駕駛汽車有違反道路交通管理處罰條例第
    33條第1 項規定之汽車行駛於高速公路，而不遵管制規定超
    速行駛之違規事實，依該條款及同條例第63條第1 項第1 款
    、違反道路交通管理事件統一裁罰基準表之規定，科處其罰
    鍰五千元，並記違規點數一點如主文第二項所示，以資適法
    。
據上論斷，應依道路交通案件處理辦法第20條，裁定如主文。
中　　華　　民　　國　　94　　年　　4 　　月　　29　　日
                    交通法庭    法　官  張江澤
以上正本證明與原本無異。
如不服本裁定，應於送達後5日內，向本院提出抗告狀。
                                書記官  林怡秀
中　　華　　民　　國　　94　　年　　4 　　月　　29　　日
